# 关于政府补助

提问人：失落非主流吧 时间：2013-04-08 16:37:46
政府补助是企业从政府直接取得的资产。通过一个典型的对比可以说明。 先征后返、即征即返等方式返还的税款属于政府补助，直接减征、免征，不属于政府补助 我想问的是，为什么准则要这样对政府补助进行定义，为什么要将直接豁免等非直接资产转移的形式排除在政府补助的范围外，是不是有什么特殊的考虑呢？当然就这样记住也很容易，只不过想理解其中的动机

回答人：chenyiwei
在这方面，政府补助和企业与政府的其他交易之间，并无明确的界限。这种规定只是一种约定俗成，就我所知没有系统的理论基础为这种做法提供明确的支持。